【裁判字號】    97,訴,935
【裁判日期】    971021
【裁判案由】    違反毒品危害防制條例
【裁判全文】
臺灣新竹地方法院刑事判決               97年度訴字第935號
公  訴  人  臺灣新竹地方法院檢察署檢察官
被      告  甲○○
上列被告因違反毒品危害防制條例案件，經檢察官提起公訴（97
年度撤緩偵字第113號），本院依簡式審判程序判決如下：
    主  文
甲○○施用第一級毒品，處有期徒刑陸月，扣案之第一級毒品海
洛因壹包（淨重零點零玖公克，空包裝重零點壹捌公克），沒收
銷燬之，扣案之注射針筒肆支，沒收之；又施用第二級毒品，處
有期徒刑月，扣案之第二級毒品安非他命包（毛重合計貳點
捌肆公克），沒收銷燬之，扣案之吸食器壹個，沒收之。應執行
有期徒刑捌月，扣案之第一級毒品海洛因壹包（淨重零點零玖公
克，空包裝重零點壹捌公克）、第二級毒品安非他命包（毛重
合計貳點捌肆公克），均沒收銷燬之，扣案之注射針筒肆支、吸
食器壹個，均沒收之。
    事  實
一、甲○○前於民國96年間，因施用第一、二級毒品案件，經本
    院以96年度毒聲字第1號裁定送觀察勒戒，於96年2月27日因
    無繼續施用傾向釋放出所，並經臺灣新竹地方法院檢察署檢
    察官以95年度毒偵字第1831號為不起訴處分確定。
二、甲○○仍不知悔改，於上開觀察勒戒執行完畢而釋放後 5年
    內，分別基於施用第一級毒品海洛因、及第二級毒品安非他
    命之犯意，分別於96年10月 3日早上及21時許，在新竹縣竹
    東鎮○○路○段11巷12號5樓居處，以將海洛因摻水注射之方
    式及以將安非他命放在玻璃球吸食器內加熱生煙吸食之方式
    ，非法施用第一級毒品海洛因及第二級毒品安非他命各 1次
    ，嗣於96年10月 4日19時40分許，在上開居處為警查獲，並
    扣得第一級毒品海洛因 1包（淨重0.09公克，空包裝重0.18
    公克）、第二級毒品安非他命 3包（毛重合計2.84公克）、
    其所有供施用第一級毒品海洛因所用之注射針筒 4支、其所
    有供施用第二級毒品安非他命所用之吸食器 1個，始悉上情
    。
三、案經新竹市警察局第一分局報告臺灣新竹地方法院檢察署檢
    察官偵查起訴。
    理  由
一、本件被告甲○○所犯施用第一級、第二級毒品罪，並非死刑
    、無期徒刑、最輕本刑為 3年以上有期徒刑之罪，或高等法
    院管轄第一審之案件，被告於本院準備程序進行中，就被訴
    事實為有罪之陳述，經本院合議庭認合於刑事訴訟法第 273
    條之1第1項之規定，裁定進行簡式審判程序，合先敘明。
二、上揭犯罪事實，業經被告甲○○於本院準備程序及審理時均
    坦承不諱，又被告於96年10月 5日於新竹市警察局第一分局
    偵查隊採集尿液送驗，呈嗎啡陽性、可待因陽性及安非他命
    陽性及甲基安非他命陽性反應，有新竹市警察局辦理煙毒、
    麻醉藥品案尿液送驗受檢人真實姓名代號對照表暨送驗登記
    簿、96年10月11日台灣尖端先進生技醫藥股份有限公司濫用
    藥物檢驗報告各 1份（1557號偵卷第58頁、第59頁）在卷可
    參，並有第一級毒品海洛因 1包（淨重0.09公克，空包裝重
    0.18公克）、第二級毒品安非他命 3包（毛重合計2.84公克
    ）、注射針筒4支、吸食器1個扣案可資佐證，且有新竹市警
    察局第一分局搜索、扣押筆錄、搜索經過及結果陳報書、扣
    押物品目錄表及現場查獲照片16幀附卷足憑（1557號偵卷第
    19頁至第30頁、第32頁）。足認被告之自白與事實相符，應
    堪採信。
三、被告前於96年間，因施用第一、二級毒品案件，經本院以96
    年度毒聲字第1號裁定送觀察勒戒，於96年2月27日因無繼續
    施用傾向釋放出所，並經臺灣新竹地方法院檢察署檢察官以
    95年度毒偵字第1831號為不起訴處分確定等情，有臺灣新竹
    地方法院檢察署刑案資料查註紀錄表、臺灣高等法院被告前
    案紀錄表、在監在押全國紀錄表在卷可按，是被告所犯毒品
    危害防制條例第10條第1項、第2項之施用第一級毒品及第二
    級毒品罪，均洵堪認定，本件事證明確，應依法論科。
四、核被告所為，係犯毒品危害防制條例第10條第1項、第2項之
    施用第一級毒品、第二級毒品罪，而其持有第一級毒品海洛
    因及第二級毒品安非他命之低度行為，分為施用第一級毒品
    海洛因及第二級毒品安非他命之高度行為所吸收，均不另論
    罪。而被告所犯之施用第一級毒品罪及第二級毒品罪，犯意
    各別、行為互殊，且犯罪構成要件不同，應予分論併罰。爰
    審酌被告無視法令之禁止，前已因施用毒品案件，經法院裁
    定觀察勒戒後，竟仍再度施用足以導致精神障礙及生命危險
    之成癮性毒品，顯無悔改之意，兼以施用毒品所生危害以自
    戕健康為主，及犯後坦承犯行等一切情狀，量處如主文所示
    之刑，並定應執行刑。
五、扣案之第一級毒品海洛因1包（淨重0.09公克，空包裝重0.1
    8公克）、第二級毒品安非他命3包（毛重合計2.84公克），
    分為第一級毒品及第二級毒品，均應依毒品危害防制條例第
    18條第1項前段之規定宣告沒收銷燬之。至扣案之注射針筒4
    支為被告所有，且係供其為前述施用第一級毒品海洛因犯行
    所用之物；而扣案之吸食器 1個為被告所有，且係供其為前
    述施用第二級毒品安非他命犯行所用之物等情，業據被告供
    述在卷，爰均應依刑法第38條第1項第2款之規定宣告沒收之
    。
六、據上論斷，應依刑事訴訟法第273條之1第1 項、第299條第1
    項前段，毒品危害防制條例第10條第1項、第2項、第18條第
    1項前段，刑法第11條前段、第51條第5款、第38條第1項第2
    款，判決如主文。
本案經檢察官張嘉宏到庭執行職務。
中    華    民    國    97    年    10    月    21    日
                  刑事第一庭  法  官  楊數盈
以上正本證明與原本無異。
如不服本判決應於收受本判決後10日內向本院提出上訴書狀，上
訴書狀應敘述具體理由。上訴書狀未敘述上訴理由者，應於上訴
期間屆滿後20日內補提理由書狀於本院 (均須按他造當事人之人
數附繕本 )「切勿逕送上級法院」。
                              書記官  謝國聖
中    華    民    國    97    年    10    月    21    日
附錄本案論罪科刑法條：
毒品危害防制條例第10條
施用第一級毒品者，處6月以上5年以下有期徒刑。
施用第二級毒品者，處3年以下有期徒刑。


司法院資訊處製作；財團法人民間司法改革基金會備份。
